 [[知識教育局]]
 
 #contents
 ----
 #br
 
 *このページについて [#se70584f]
 教育課程FDグループさんと知識教育局の話し合いの場だよ。
 知識クラ連に上げるようなものじゃないけど、改善したい所について話したいな。
 知識クラ連でこんなこと話すよーという前振りの意味があるかもしれない。
 出来ればこれからも定期的に持ちたいな。
 
 *第2回 [#a1b4eb7d]
 **テーマ：知識クラ連とか　来年の話とか　　開催日10/30 fri 18:20～　場所：研究管理棟2B小会議室 [#y833fcb6]
 
 -質問事項
 --授業環境アンケート　意見より何かあれば
 --経営の名前が変わる？
 --アーカイブズ学のタイトル変わる？
 --多変量II(鎮目先生の容体)
 --プロ演II－3に関する再確認。
 --来年度の局長の話
 --来年度のFDの体制（池内先生サバティカルにつき）
 
 -今年度知識クラ連の件
 --今年度は授業そのものに対する要望はないよう。
 --ユニオン教室の改善
 --KLC　→別日程：考慮する必要あり
 ---担当している先生は…
 ---サービスの再確認：チューター、イベント、場所提供
 ---図書館の管轄とKLCの管轄の境はどこなのか？（スペース／設備）→口添えは可能か？
 ---設立にあたってどのような流れ・目的意志があったのか？
 ---もちろん、研究メインであるだろうが、そのうえで学生支援の側面からどのような理由付けをおこなっていたのか？
 ---2010年に図情図書館を一部改修したが、その前についてどこでどのような活動していたのか？
 
 
 
 -資料
 --知識クラ連で配布する授業環境アンケートのまとめ前
 #ref(2014年度春AB授業環境アンケートまとめ_1~3年_中村.docx)
 **議事録 [#j7421be7]
-
-
-
+#ref(10月30日FD会議事録_中村.docx)
 *第1回 [#a1b4eb7d]
 **テーマ：前年度との比較とか　開催日5/16 fri 18:20～　場所：研究管理棟2F小会議室 [#y833fcb6]
 顔合わせの意味が強いけど、とりあえずプロ演のアンケート結果（授業環境アンケートより）でも手土産に。
 
 -資料
 #ref(プログラミング演習II（2013年度実施）.docx)
 #ref(プロ演集計.xls) 
 
 **議事録 [#j7421be7]
 #ref(20140516 FD nakamura.docx)
 #ref(20140516-FD(ito).txt)
 
 
 
 *何かありましたら [#g6bcd475]
 #comment(,below)
 - 第2回目FDのページが分裂していたのでこちらに統合しておきました -- [[なかむら]] &new{2014-10-30 (木) 16:20:57};
