[[全体/クラス連絡会]]
*フィードバック [#hf0586f6]
-学群共通科目「情報社会と法制度」の授業場所変更（ユニオン1F→講堂）
-同じく、履修制限の廃止

*当日の議事録 [#za0fcc71]
#ref(合同クラス連絡会_議事録@coinsクラ代.pdf)
#ref(春日エリア合同クラス連絡会_議事録@創成_飯野.pdf)
#ref(合同クラス連絡会_議事録@有友.txt)

[[音声ファイル>https://drive.google.com/a/kasuga-campus.co.cc/file/d/0BzuV2DpmvQr8LXBSU0hydGdKOHM/edit?usp=sharing]]

*反省 [#hff7708b]
- [[7/9反省会まとめ>./7/9反省会まとめ]]

*日時 [#s26dc5ed]
2014年7月8日18:15～ (17:30開場)~
場所は大会議室7B310

☆19:30～　春日食堂で立食形式の懇親会(会費￥1000)~
基本的にクラ代側は全員参加でお願いします~

*当日について [#q3d7a62c]
-役割分担
--書記(PC2名 手書き・録音1名)有友 飯野 稲福
--受付(女子2名)土屋 宮崎
--懇親会セッティング(10名)山本 植木 藤原　甲斐 坂下 松井 亀谷 永崎 小野 中村　　(1つ目の議題が終わった段階で退室)
--飲み物・紙コップ買い出し(5限終了後待ち合わせて行ってください 内容は個人的に連絡します)　星野 平松
--議事会場セッティング　上に名前のない人全員
---机・椅子並べ
---受付設営等
-スケジュール
 
 13:00 会議室使用可能時間
 14:00 議題担当者で大会議室にて最終リハ(とりあえずクラ代部屋集合で)
 15:30 集まれる人は全員大会議室に集合　会場準備開始(小林諒主導)
       ☆懇親会の集金開始します(担当:藤原)
       (食堂側と明日交渉してみますがもし可能だったらここで食堂の机並べくらいはやりたい)
 17:30 開場
 18:15 議事開始
 19:30 議事終了目標時間(この時間には終わらせたい)
 19:30 食堂はこの時間に懇親会開始可能な状態に

-もろもろ用意したもの
#ref(春日エリア2014教職員名簿_xlsx.pdf)
#ref(合同クラ連2014受付簡易マニュアル.docx)
#ref(合同クラ連2014司会台本.docx)

-その他メモ
--法制度のことがあったので、情科クラ代から3人くらい来てもらいました　発言はしていません
--クラ代出欠　クラ連会36人出席2人欠席　懇親会35人出席3人欠席
--懇親会は出席者43名(教員7人 OB1人)
*当日までの予定 [#k3f2f066]
6/4　(水) 　MT(資料作成)~
6/5　(木)　 2年生MT~
6/11(水) 　MT(資料作成) ~
6/13(金)　  klis学類長凸(脇田) ~
6/17(火) 　(仮)mast学類長凸(小林) ~
6/18(水)　 MT(リハ①)~
6/23(月) 　 教職員との事前打ち合わせ(小林脇田) ~
6/25～7/1 試験期間~
7/2　(水)　 MT(リハ②)←リハ①や試験期間前後で行う教員との事前打ち合わせで出てきた修正の上で~
7/8　(火)　　＞本番＜~

* 最終版資料 [#o5ef0b0b]
-本資料
#ref(【最終版】合同本資料_5.0_140707.docx)
#ref(【最終版】合同本資料_5.0_140707.pdf)

-別冊資料
#ref(【最終版】別冊資料_4.0_140707.docx)
#ref(【最終版】別冊資料_4.0_140707.pdf)

-用意したスライド
#ref(2014駐輪場スライド.pdf)
* マージ後資料（赤入れ終了しました） [#i8759dff]
-本資料
#ref(合同クラ連本資料_4.0_140702.docx)
#ref(合同クラ連本資料_4.0_140702.pdf)
-別冊資料 
#ref(別冊資料_3.0_140702.docx)
#ref(別冊資料_3.0_140702.pdf)


*赤入れした人はこの下に NEW![#h46e3cff]
-本資料
#ref(合同クラ連本資料_3.0_140624_3年やまぐちコメント.docx)
#ref(合同クラ連本資料_3.0_140624_3年とりば.docx)
#ref(合同クラ連本資料_3.0_140624_赤入れ（辻）.docx)
#ref(合同クラ連本資料_4.0_140702_3年とりば.docx)
-別冊資料
#ref(別冊資料_2.0_140623_3年とりば.docx)
#ref(別冊資料_3.0_140702_3年とりば.docx)

-赤入れしたらコメントして下さい(修正がなかったらその旨を)~
修正点が少なくファイルであげるほどじゃなかったらコメントのみで指摘でもかまいません
----
''コメント欄''

- 別冊の各項目の見出しはゴシックではないのでしょうか（余裕があったら変えるかーぐらいでもいいかもしれないけど） -- [[やまぐち（3年）]] &new{2014-06-29 (日) 01:52:47};
- 別冊資料の最後の組織図はなぜ載せてるのかがクラ代内で共有され、教職員に説明できるようになっていますか。なっているならいいです -- [[やまぐち（3年）]] &new{2014-06-29 (日) 01:53:44};
- やたらコメントしましたが、まずは別冊資料p.8(別冊資料p.3, 本資料p.3にも関連コメント)を確認してください。 -- [[とりば]] &new{2014-06-29 (日) 04:09:41};
- >ぐっちー先輩　とりばさん　　朱入れありがとうございます　組織図についてなんですが、議長と議題担当者間で少し話しただけになってしまってます。　去年はどういう意図だったか教えてもらえますか？ -- [[脇田]] &new{2014-07-01 (火) 15:48:27};
- 別冊資料について、他の駐輪場は1限前・６限後の写真あるのに体育館裏だけ無いの変かなと思って、あの位置に番号無しの写真２枚入れてたんですが、初見の人に違和感を抱かせるようなら、資料には載せずスライドで用意しておくだけ、という感じでもいいかなと思いましたがどうですか -- [[松田]] &new{2014-07-01 (火) 17:24:43};
- 本資料について、（鳥羽さんコメ12より）「学生以外も駐輪している」可能性もありますが、エリア外の＞学生が＜駐輪している可能性を強調しておくことで駐輪場増設の必要性を感じていただけるかなと（もちろんICタグのチェックで学外者の駐輪が確認されれば撤去という措置もとってもらいたい） -- [[松田]] &new{2014-07-01 (火) 18:29:22};
- 組織図は、新歓委やかすがらいふがクラ代の下部組織なのか独立しているかというのを先生方が知らないようだったことを何かのきっかけで察したのでそれを説明するために入れたような気がします。 -- [[とりば]] &new{2014-07-01 (火) 19:25:03};
- 駐車場の1,6限後の写真の意図了解しました。個人的には混乱したのでスライドだけでいいかなと思いましたが、テキトーに決めてください。 -- [[とりば]] &new{2014-07-01 (火) 19:25:24};
- 学生が駐輪している可能性について。何故か知らないけどぼくは読んでいるうちに無意識に「自転車撤去してくれ」って方に重点があるのだと勘違いしていたようです。たぶん要望１がそう思わせてたんだと思うなぁ。そうすると、授業外利用(サークルなど)であふれているとしても増設を認めてくれるんですか？ってことをはっきりと聞いた方がいいかも。 -- [[とりば]] &new{2014-07-01 (火) 19:29:01};
- >とりば先輩　回答が遅くなりました。新歓委員長の榎本です。アンケートの内容についてなのですが質問内容は昨年とほぼ変わっておりません。時期や理由についての質問項目がないのは私のミスです。リンクについてなのですが、私がサイトについての文脈を誤解していたため貼れておりません。申し訳ありません。 -- [[榎本（ゆ）]] &new{2014-07-01 (火) 21:37:54};
- 「私がサイトについての文脈を誤解していたため」とはどういうことですか？クラス連絡会で山本先生から検討しますといわれているので、単に山本先生か平賀先生が「やっぱり新歓サイトにリンク張るのは嫌だなぁ」と判断したということではないのでしょうか。 -- [[とりば]] &new{2014-07-01 (火) 22:25:59};
- >とりばさん　組織図の件、ありがとうございます -- [[脇田]] &new{2014-07-01 (火) 23:54:51};
- 組織図に関しては鳥羽さんの言う通りな感じで、なぜ春日新歓をクラ連会の場に持ってくるのかという理由付けを図で行った形です。ちゃんと関連があるんだ、ということを示しました -- [[やまぐち（3年）]] &new{2014-07-02 (水) 00:42:42};
- 鳥羽さんの、新歓の「を含めた」はおかしいと思う、という指摘に対して　こちらから送りたいのは主にかすがらいふ（だと思う）だが、やど祭、学実委、すぽでーからも発送依頼が来るので、一応かすがらいふのみではない -- [[やまぐち（3年）]] &new{2014-07-02 (水) 00:49:44};
- >ぐっちー先輩　組織図の件、了解です　補足ありがとうございます -- [[脇田]] &new{2014-07-02 (水) 00:49:50};
- 新歓に関して　今年度は両学類で新歓サイトのリンクを貼らなかったので（間違ってたらごめん）、貼ったらもっと情報を流せたんじゃないのか、そしたら送付しなくていいんじゃないか、みたいな議論の流れになった時の対策立てたほうがいいかも -- [[やまぐち（3年）]] &new{2014-07-02 (水) 00:52:20};
- とりあえず暫定の朱入れ反映稿のマージ版をあげました　 -- [[脇田]] &new{2014-07-02 (水) 01:36:03};
- また細かいところまでコメントしていまいました。1年生の仕事を奪っている感があってごめんなさい。 -- [[とりば]] &new{2014-07-02 (水) 09:39:16};
- また遅くなってしまって済みません。＞とりば先輩、Web移行を検討しているという旨の発言があったのでMASTのWebページを作成しそこにリンクをという意味に解釈しておりました。創成の学類HPに掲載されているMASTは学外からは表紙しか見えず、これではないのだろうと足踏みしてしまい、結局お願いする機会を逃してしまいました。これに関しては僕のミスです。申し訳ありません。ここからはぐっちー先輩への解答にもなりますが、リンクの貼り替えができなかった件については、指摘を受けた際に解答をできるよう案を練っておきたいと思います。 -- [[榎本（ゆ）]] &new{2014-07-07 (月) 12:49:34};
- >とりばさん　返事が遅くなってしまってすいません　２朱ありがとうございました。　表紙のフォントサイズですが、パッと見たときに本資料と別冊の区別がつきやすいようにわざとフォントサイズと項目のバランスを変えています　他の朱とても参考になりましたありがとうございます -- [[脇田]] &new{2014-07-07 (月) 13:50:58};
- 7/8(当日)の15:30に創成１年は基本授業が入っていると思うのですが、会費の集金はどのタイミングで行うべきでしょうか？ -- [[飯野]] &new{2014-07-07 (月) 23:13:34};
- ＞飯野くん　指摘ありがとう　ごめんね言い方がわかりにくかったです。　15:30に集金するのは会場準備に来れる人だけなので、6限終了後に合流の創成1年のみんなは基本的に懇親会開始時に集金します。　 -- [[脇田]] &new{2014-07-08 (火) 03:04:04};
- 議事録　粗いですがUPしました。 -- [[飯野]] &new{2014-07-09 (水) 01:24:41};

#comment




*議題 [#j0d7cdd4]
-「情報社会と法制度」の履修状況改善について

-高精細医療イノベーション棟建設に伴う春日エリアの学生生活環境に関する要望~
--論理づけ難航中(要相談)~
　※支援室に問い合わせた結果、イノベ棟から春日民が受けられる恩恵が皆無なことが確定~
→ないならないで春日民に掲示なり説明会なりで何が建つのかの情報提供をちゃんとしてほしい、という要望にシフトチェンジ(?)~
→イノベ棟の話を話題に挙げられるのはタイミング的にこの合同クラ連だけだから、この程度の話だけでもとにかく話題に出しておきたい~
--宅通組が主に使っている駐輪場(駐車場と体育館の間)のキャパオーバーについてと絡める？~
　そもそもチャリ溢れてる~
→建設工事で駐輪スペースが減ってさらに苦しくなってる~
→建設が終わったらイノベ棟の人間も増えてさらに溢れる
--宿舎アンケをどう絡めるか　結論・メインをどこに持っていくか　を至急つめていく

-2014年度春日地区新入生歓迎委員会の活動報告と要望~
　新歓アンケートの結果・決算報告は別冊資料へ~
　この議題の中心は「次年度へ向けて教職員に要望を出すこと」~
　特に事前送付関係。論点はお金と新入生の個人情報を誰が扱うか（学生は新入生の個人情報を扱えない）~
* 事前の議事録 [#me19a3f9]
-[[6月5日>全体/合同クラス連絡会/2014/議事録/0605]]
-[[6月18日 リハーサル(1)>全体/合同クラス連絡会/2014/議事録/0618]]
-[[11月12日>全体/合同クラス連絡会/2014/議事録/1112]]
* 教職員との調整・事前打ち合わせ [#h25d3fce]
- [[情報社会と法制度>./情報社会と法制度]]

- [[klis学類長凸>./klis学類長凸]]
- [[mast学類長凸>./mast学類長凸]]

- [[事前打ち合わせ>./事前打ち合わせ]] NEW!


* 本資料（マージ前）（議題担当者は朱入れを反映させたものを随時ここに） [#y0715641]
-本資料本体
#ref(本資料大枠_1.脇田0604.doc)
#ref(14-06-21合同クラ連本資料_小林.doc)　
-法制度
#ref(情報社会と法制度に関する報告.docx)
#ref(情報社会と法制度に関する報告1.1.docx)
--大幅改定しました。
#ref(情報社会と法制度に関する報告2.0.docx)
#ref(情報社会と法制度に関する報告2.1.docx)
--何度もすいません。学類長の指摘をうけて変更しました。
--1.1と2.1どちら方がいいか。6/18のリハで意見募集します。
--一応どちらもリハ用の資料として印刷してください。
#ref(情報社会と法制度に関する報告3.0.docx)
--6/18のリハ①を反映させたものです。
--結局「履修」→「受講」にしました。
#ref(情報社会と法制度に関する報告3.1.docx)
--マージ後の赤入れを反映させたものです。
--大きく変わったこととして、提案→要望としたことです。
--なんで変えたか、は内容を見てもらえればわかるかと。
--提案の方がいいという意見が多ければ、また提案に戻すのもアリだと思ってます。
#ref(情報社会と法制度に関する報告 最終版.docx)
--第2回リハ反映版です。(2014/07/05)

--以下、当日用スライドです。
--補足資料は基本使わないつもりで。議論の流れで必要になったときに使うものです。
#ref(法制度スライド資料.pdf)
#ref(補足 科目.pdf)
#ref(補足 知的財産.pdf) 
#ref(補足　教室.pdf) 

--「補足 科目.pdf」について。
--なぜかうまくリンクが貼れてませんが、添付はされているので、申し訳ないのですが、添付ファイル一覧から参照してください。


-体育館裏駐輪場
#ref(第４体育館裏駐輪場に関する報告.docx)
--学類長凸、積さんのコメントを受けて修正↓（2014.6.17）
#ref(2014生活局本資料[第二版].docx)
--リハを受けて修正しました↓(2014.6.20)
#ref(2014-06-20生活局本資料[第三版].docx)
--ぐっちーさん、とりばさんのコメントを受けて修正↓。追加内容(要望のとこ)が不安なのでチェックお願いしますm(_ _;)m（2014.7.1）
#ref(2014-07-01生活局本資料[第四版] .docx)
--事前打ち合わせ、2日のリハを受けて修正↓(2014.7.4)
#ref(2014-07-04生活局本資料[第五版] .docx)

-新歓
#ref(2014-06-04 新歓議題(榎本改).doc)
--総務ページにアップされた「2014新歓議題.doc」と同じものです、後で整理しますm(__)m
#ref(2014_新歓議題_修正（榎本）.docx) 
--更新しました。リハで使ったものです。(2014-6-18)
#ref(2014_新歓議題_再修正（榎本）.docx) 
--再修正版をあげました。リハでの指摘を修正したものです。（2014-6-21）
#ref(2014_新歓議題_朱入れ修正（榎本）.docx) 
--朱入れを反映したものをあげました。確認をお願いします。（2014-7-1）
#ref(2014_新歓議題_最終稿（榎本）.docx) 
--最終稿（予定）です。確認お願いします。（2014-7-5）

~
＜お願い＞~
どこをどう訂正すればいいのかまで指摘してください。~
また、MacとWindowsのフォントがちがうのでいろいろ注意してください。~
赤入れしたものは誰が赤入れしたのか、ファイル名でわかるようにしてくれたらうれしいです~
資料のフォントは文字・数字ともに明朝で統一。~
さらに数字は０～９が全角。１０以上は半角表示でおねがいします。~

*別冊資料のものたち [#hf848822]
-駐輪場
#ref(2014-07-04生活局別冊資料[第五版].docx)
~圧縮したらできた
#ref(2014-06-23生活局別冊資料[第三版] .docx)
~%%駐輪場の別冊資料たぶんサイズ大きすぎてアップロードできなかったんで、いくつかに分割して上げます%%
~%%と思ったけど写真貼りまくりのせいで分割してもサイズ大きかったんで、ドライブのほうに置きますごめんなさい%%
~%%生活局＞合同クラ連2014　にあります%%
~%%ブラウザでそのまま印刷すると、フォントがゆるふわになります。ダウンロードしてからやってください。%%
-

-新歓関係
#ref(2014-06-11 別冊資料：かすがらいふアンケ(及川).docx)
#ref(2014_別冊資料(榎本).docx)
#ref(2014_別冊資料_修正(榎本).docx)
#ref(2014_別冊資料_グラフ修正(榎本).docx)
#ref(2014-06-25 別冊資料：かすがらいふアンケ(及川)-一部改.docx)
#ref(2014-07-06 別冊資料：かすがらいふアンケ(及川)-一部改.docx)
句読点の有無については判断しかねたのでマージ時にやって下さい

別冊資料まとめpdf by小林(諒)
ファイル容量が大きすぎるので下記よりダウンロードしてください。
https://www.dropbox.com/s/g8nagkoogtbcig6/2014_%E5%88%A5%E5%86%8A%E8%B3%87%E6%96%99%E3%81%BE%E3%81%A8%E3%82%81_%E5%B0%8F%E6%9E%97.pdf

別冊資料まとめdocx by小林(諒)
https://www.dropbox.com/s/0bsrgh110d04wwi/2014_%E5%88%A5%E5%86%8A%E8%B3%87%E6%96%99%E3%81%BE%E3%81%A8%E3%82%81_%E5%B0%8F%E6%9E%97.docx
*気になったことなどはこちらに [#se83a277]
- 自転車登録制度は「iCycle」です。頭文字は小文字ですよー。 -- [[積]] &new{2014-06-13 (金) 03:06:18};
- 「第４体育館裏駐輪場に関する報告」中の「ICycle」を、「iCycle」に訂正お願いします。 -- [[積]] &new{2014-06-13 (金) 03:08:52};
- 指摘ありがとうございます！ -- [[脇田]] &new{2014-06-13 (金) 11:04:22};
- ありがとうございます、訂正しておきます -- [[松田]] &new{2014-06-13 (金) 11:10:12};
- 体育館裏駐輪場に関してiCycleの綴り以外特に問題なかったと思います -- [[小林（諒）]] &new{2014-06-17 (火) 12:32:50};
- 事前打ち合わせに持って行ったマージ版からどちらも少し修正を加えたものをあげ直しました　朱入れ作業をお願いします -- [[脇田]] &new{2014-06-24 (火) 15:55:10};
- 事前打ち合わせの「春日全体の自転車数えれば？」ってやつ今日(7/4)読みました遅すぎましたすみませんでした。春Cにやっても満足な結果出ないだろうと思うんですがどうするべきでしょうか... -- [[松田]] &new{2014-07-04 (金) 10:54:25};
- >松田さん 事前打ち合わせが6/23なので、試験期間でクラ代が集まって自転車を数えるのは不可能だったでしょう。まずこれで「読んでいたとしても実施しなかった」という言い訳はできます。そして、事前打ち合わせで先生が言ったことを真面目に全部その通りにやる必要はないです。当日は、この調査で十分であると考えているというスタンスで臨めば良いでしょう。もし、「この調査では納得ができなくて、かつ、自転車全部数えれば増設申請も考えてあげるよ♡」って流れになれば(たぶんならないと思います)、秋Aに調査しますでも構わないのではないでしょうか。クラス連絡会だけで結論を出そうとしているのではないとクラ代内にも先生方にも意識させると良いかなと思います。(この意見も参考程度にしてください) -- [[とりば]] &new{2014-07-04 (金) 20:30:05};
- ＞とりばさん　ありがとうございます、ちょと安心しました -- [[松田]] &new{2014-07-04 (金) 23:36:56};
- 最終版の資料をあげました -- [[脇田]] &new{2014-07-07 (月) 15:57:56};

#comment
#br


総合&size(20){&counter;};人 
今日&size(20){&counter(today);};人
