=[[教育局]]
=
=&size(20){目次};~
=#contents
=
=*フィードバック(3/27)
-授業環境アンケートの報告→26年度からまとめたものを随時KLCで閲覧できるようになります。
-7A205教室改善→3月末に200万円を掛けて空調設置の工事を行ったようです。
-プログラミング演習IIの改善→再履修者に対して何らかの処置を行うようです。
+-授業環境アンケートの報告→26年度からまとめたものを随時KLCで閲覧できるようになります。
+-7A205教室改善→3月末に200万円を掛けて空調設置の工事を行ったようです。
+-プログラミング演習IIの改善→再履修者に対して何らかの処置を行うようです。
=*議題題目
=**7A205教室の環境改善
=-1年生に対して行った授業環境アンケートに混ぜた、7A205教室の環境に対する意識を集計した結果はこちら
=#ref(7A205のアンケート集計.xls)
=-アンケート（赤入れ前）
=#ref(7A205アンケート.xls)
=↑山口が赤入れしました←NEW
=#ref(7A205アンケート+y.xls)
=↑ざっと見たけど具体的な改善方法を提案しないと二度手間になるのでは?（榎本）
=
=↑自分も最後の質問はざっくりしすぎているかなと思ったのですが、短く書いたほうがわかりやすいと指摘されたので、今の形になってます。やっぱり具体例挙げる感じにして修正したほうがいいですかね？(篠崎)
=
=集計結果を詳しく見ると不便を感じてる人が６１人、その約半分(３０人近く)が
=エアコンか換気について自由記述をしているから、エアコンや換気に関する
=質問があってもいいのでは？（やまぐち）
=
=#ref(最新版7A205アンケート@篠崎.xls)
=
=#ref(コピー最新版7A205アンケート@篠崎(配布版.Mk2).xls)
=
=#ref(最新版7A205アンケート@篠崎配布用最新.xls)
=
=変に回答の幅を広げると考えるのめんどくさくなっちゃって回答放棄する人が出てきそうなので、いっそ選択式で聞いてしまってもいいのでは。空調とか以外に取り上げたいことがあるのであればはなしは別なんですが。（前田(二年)）
=
=-7A205アンケートまとめ''SIZE(20){　2013/11/08現在}''
=
=#ref(7A205アンケートまとめ感想(1年)_篠崎.doc) 
=#ref(7A205アンケートまとめ感想(2年)_篠崎.doc)
=#ref(7A205アンケートまとめ感想(3年)_篠崎.doc)
=''SIZE(20){　←NEW}''
=**プログラミング演習IIの改善
=***プロ演アンケート
=とりあえずなんとなくですがアンケート作りました。
=結局エクセルのがやりやすかったんでエクセルです。すみません。赤入れお願いします。小暮
=#ref(プロえんアンケート.xls)
=赤入れというかコメント付与しました。（榎本）
=#ref(プロえんアンケート+e.xls)
=説明文加えてみました。内容についての説明は、アンケートの内容が変わり次第、適宜書き換えます。（湯本）
=#ref(コピープロえんアンケート+e＋説明文.xls)
=↑にさらにコメント付与。ただし、ざっくり。（山口）←NEW
=#ref(プロえんアンケート+e＋説明文+y.xls)
=
=初版とコメントを元に2版を作成しました、赤入れ・コメントお願いします。（榎本）
=#ref(プロえんアンケート2.xls)
=一部数字が間違っていたので訂正、間違えて答えそうな箇所を太字にしました。（榎本）
=#ref(プロえんアンケート2+e.xls)
=↑「問題が解けない時は誰に聞くか」「予習復習はどれ位しているか」を盛り込む予定
=
=時井先生の意見を踏まえた改版を作りました。個人的にはほぼ最終版（榎本）
=#ref(プロえんアンケート3.xls)
=コメントくっつけました。実際に変更するかどうかはおまかせします。（湯本）
=#ref(プロえんアンケート3＋ymt.xls)
=コメントを元に一部修正しました。具体的には「その他」の項目に括弧を付与、「解決できていると思いますか」に文章を変更。8.5については因果関係は曖昧だが、かといって「友人」の幅を広げるとクラス分けが任意に行えるよう捉えられてしまう可能性が出そうな気がするのでそのままにしました。（榎本）
=#ref(プロえんアンケート3+ymt+e.xls)
=句読点や行間の修正をしました。（榎本）
=#ref(プロえんアンケート3+ymt+e2.xls)
=局MTの赤入れを反映させました。（榎本）
=#ref(プロえんアンケート3+ymt+e3.xls)
=上の印刷用pdf
=#ref(プログラミング演習?・?に関するアンケート.pdf)
=''SIZE(20){　←NEW}''
=
=***問題点
=
=問題が山積みなので何とも言えないが、取りあえず現状確認。
=-プログラミング演習が行われるのは秋BCの木曜・金曜1,2限、7C102教室
=-7C102教室の端末の数は76台
=-履修対象者は1年生が106人、3編（人数不明）、再履修（2年21人、3年10人、3編1人、4年1人、5年1人)で合わせて140人+0〜14人（3編分）
=-何れにせよ、ただでさえチェックが遅いのに再履が34人もいるせいで余計遅くなる。
=-加えてチェックに携わるTAや教員の能力差、出席・テスト・レポートによる再履率の変化など、原因が多数。
=
=放置すると何が起こる?
=-出来る人からしたらチェックが遅い、出来ない人からしたらほぼ放置状態で何もできない。
=-面倒が見切れなくて再履の大量発生、悪循環。
=-かといって目を瞑ってパスさせると、今度は2年の知識情報演習Iが大変
=-「就職厳しいからシステム系に行きたいけど、プロ演で苦手意識持った」勢が他主専攻になだれ込む
=-ひょっとしたら成績順で弾かれた一番できない人がシステムに放り込まれる可能性も
=-元から出来る人からみたら傍迷惑
=-さらに、主専攻でシステムに行く人が減り、専攻ごとのパワーバランスが崩れる
=-主専攻の人数により、担当する教員の研究にも支障が出るかもしれない。
=-誰も得をしない。
=-学類の目的としても、「システム開発はできなくても仕様書ぐらい書けるレベルに持って行きたい」が達成されない。
=-長期的に考えると色々やばそう。
=
=いまわかっていること
=-秋AB、M1は就職活動、M2は修士論文の作成で誰もTAをやりたがらないらしい。
=-担当教員によると、現状を改善しないといけないと思っているが、全体の承認がないと難しいし手詰まり状態。
=-下記の改善策に関しては、許可が下りれば問題はないとのこと。
=-プロII特有のプログラム提出システムで落単した人が何人かいる
=-周りからは「落としすぎ」と言われて辟易しているらしい。
=-11年度は出席+レポート2回、基礎数学Bもあった。KLCでのプロIIの質問数は185件
=-12年度は出席+テスト2回（全学計算機のリプレースにより例外らしい）、
=-加えて、基礎数学Bと長谷川統計があった。KLCでのプロIIの質問数は3件
=-KLCの人によれば、「テスト形式に代わって、甘く見て来なくなった人が増加したり、意識が低下したのでは」とのこと
=-成績分布については、知識2年十数人に聞いたところ、A,B,C,Dがほぼ同率の割合でいる模様
=-Cに関しては、全出席+「申し訳ない程度のプログラム提出」で付く模様。
=-過去2年分の、プロ演に対する授業環境アンケートを抜き刷りしたものはコチラ
=#ref(プロ演集計.xls)
=
=やること
=-まずはプロIIを担当している松村先生に履修状況や成績分布、過去のTAした人の名前を聞く。
=-何人かに質的調査（事前調査とかインタビューのこと）をした上で、アンケートの選択肢を作成
=-出来れば先生やTA経験者にも聞いて回りたい
=-2，3年にプロIIのアンケートを配る（7A205問題と抱き合わせ）
=-アンケート結果による成績や出席状況を加味し、TAや担当教員と話し合う。
=-今のところの改善策はプロIの成績順による習熟度別クラス分け、再履用クラスの設定、成績評価方法の変更等
=-最終的に、クラ連会では議論ではなく会議の承認を得る形にもっていきたい。
=
=*進捗どうですか?
=各自、連絡事項や進捗状況はwikiに報告すること！
=-10/16（榎本） 松村先生が不在だったので、代わりに時井先生に聞きにいった。時井先生曰く、プロIIに関しては真栄城先生も何とかしたいと言っている模様。ただし先生方は科研費の申請で忙しいようなので、今週中に時井・真栄城・松村先生の3人が都合を合う日を設定して聞きに来れるようにするとのこと。正式な依頼は明日の朝、3人にメールをします。
=-10/17（榎本）先生方に対して赤入れが済んだメールを送信しました。
=-10/18 アンケートの素案っぽいものができました。
=-10/20 メール来ました。
=
=榎本さん
=Cc: 時井先生，真栄城先生
=
=松村です．
=連絡遅くなりました．
=すみませんが23日までは時間的に無理です．
=
=そもそも，具体的に何を求められているのか分からないのと，
=都合がつく時間がどの程度必要なのか分からないのも答えにくいです．
=また，質問紙調査，連絡会において円滑に，とかどう関係するのですか？
=松村敦　筑波大学　図書館情報メディア系
=
=「具体的に」って言われたから聞く予定の物を全部メールに書いた
=
=-10/21 時井先生に返信頂きました。
=
=榎本さん
=
=こんにちは。ときいです。
=
=プログラミング演習Iの成績に関しては、松村先生と打ち合わせをする必要があり
=すぐにご希望のデータを取りそろえて、提示するというのは時間的に困難です。
=
=アンケートですが、
=プログラミング演習IIになると、予習復習も必要であり、かつチェック以外の問題もこなして
=いたかなども気になる点であります。このあたりはすべて自由記述でしょうか。
=
=説明を聞いていないかつチェックだけやっている学生さんが後半で
=つまずいたり、説明ができなかったりする傾向があります。
=時間はかかってもチェック以外もすべてこなしている学生さんは、プログラミング演習Iにおいては
=比較的チェック時に質問してもスムーズに答えられています。
=
=[余談]
=チェック項目として、グループでじっくり文章題を解くということをやりたいと考えているのですが、なかなか実現できず。
=演習をみていると、相談しあえる仲間ができていたり、ひとりでこなしている学生がいるなど
=どうグルーピングするかが難しく。。
=人に説明しながら、一緒に考えながらというのも是非やりたいのですがね。
=
=うーん、今のところ、「通常の」人数で授業が出来れば全部解決しそうな気がする。
=そして相談できる友人がいる人とかを考えたら、
=「従来通りのクラス分けで、再履修は再履クラスへ」が一番妥当かも。
=
=-10/22 話し合いは出来なかった上に、一番気になるmesr先生からは音沙汰なしだが、とりあえずアンケートは何とか出来た。
=-10/23 面談とアンケート作成を終え、赤入れと印刷をする。
=-10/25 突然の座席指定制度導入
=-10/28 アンケート配布（3年）
=-10/29 アンケート配布（1年と2年1,2クラ）
=-10/30 アンケート配布（2年3,4クラ)
=-10/30 2・3年に対してアンケートを配布し終え、集計作業に移る。同時に文章もある程度書いておきたい。
=#ref(プロえんアンケート集計テンプレ_番号_名前.xls)
=#ref(7A205集計.xls)
=←ファイル名に名前と対象を書いてここにうｐ
=-11/6 本資料の初版を完成予定。（予備日）
=-11/12 事前打ち合わせ　18：30〜
=-11/13〜11/20 事前打ち合わせを受けての修正・担当者発表練習
=-11/25 本番
=
=*アンケート集計結果
=集計が終わったものは、ここにあげていってください。
=#ref(プロ演３年経営（伊藤）.xls)
=#ref(コピープロえんアンケート集計2年_1-32_湯本.xls)
=#ref(プロえんアンケート集計2年　３３−６４＿久保.xls)
=#ref(7A205集計_3システム1-13_脇田.xls)
=#ref(7A205集計_3科学　星野.xls)
=#ref(プロえんアンケート集計テンプレ_システム_榎本.xls)
=#ref(7A205集計_経営_1-40_辻.xls)
=#ref(7A205集計_1年_増田、安東.xls)
=#ref(プロえんアンケート集計_篠崎_知識3年科学_32部.xls  )
=#ref(プロえんアンケート集計.xls)
=#ref(7A205集計_2年_1-31_高砂.xls)
=#ref(7A205集計_２年32-65_村田.xls)
=*議事録
=#ref(知識情報・図書館学類クラス連絡会2013_安東晋.pdf)
=#ref(知識情報・図書館学類クラス連絡会2013＿小林正樹.pdf)
=#ref(知識情報・図書館学類クラス連絡会2013_小林正樹.doc)
=*知識クラス連絡会　日程
=&size(20){11月25日（月）18:30-20:00};~
=&size(20){場所：大会議室};~
=
=*今後の予定
=
=*当日の出欠確認 
=出欠書いていってね！
=
=うちあげどうしよう　やまぐち
=
=
=|出席|榎本(2年)、山口、小暮、瀧、篠崎、伊藤、湯本、村田、久保、タッキー、前田（２年）、増田、榎本(1年)、脇田、松田、小林正樹、平松、小林俊貴、高砂、及川|
=|欠席|星野|
=
=何かありましたら
=
=-今のところ出席できるが文サ連の打ち合わせが入る可能性アリ (&#9694;&#8248;&#9695;) --  ''[[ちゃんたべ>自己紹介/ちゃんたべ]]'' :  &new{2013-10-19(土) 03:12:53};
=#comment
=
=
=*先生との打ち合わせ
=現議長、次期議長、現教育局長、次期教育局長は12日(火)は18:15に図情学生支援室前に集合
=
=<事前打ち合わせで揚げられた問題点>
=-7A205
=--ユニオンや講堂でも暑い、寒いはあるし、教室を変えても環境にさほど変化はないのでは。むしろ暑い、寒いに関しては環境が悪化することも考えられる。机・椅子についても同様。
=--授業をする側としたら、講堂での授業は大変。exプロジェクターとか
=--本資料下から3行目：生徒→学生
=--この議題に関してはすぐに結論が出るものではないので、具体案提示→議論→終わりとなりそう(11/13山口追加)
=
=
=-プロ演
=--授業内容がわからない人には、資料だけではわからない。特に授業の現状が。授業内レポートとは？というかんじ。
=--授業の問題点をわかりやすく、箇条書き等でまとめておいてほしい、とこと。明示化してほしいらしい。現段階の書き方だと何が問題になっているのか伝わらなかった。
=--ちなみに「プログラミング演習の改善について.ppt」は今回の打ち合わせで示してません。（なので、問題点が伝わらなかったのもしょうがないかな、と個人的には思います。）
=--スライドの資料を持っていくのを忘れました、すみません。ただ、スライドを見返したところ、授業内容が十分に伝わるような内容ではないのでもう少し具体的にする必要がありそうです(11/13山口追加)
=
=-授業環境アンケート(11/13山口追加)
=--資料に修正が入ります
=--別冊の授業環境アンケートが見づらく、学生がはしょって書いてしまうため何が問題なのかが分かりにくいとの指摘がありました。
=--アンケートのレイアウトを変更したり、省略されている部分を追加するかどうかはクラ代側で相談
=--学期制変更に伴う意見については「春学期終了時点ではこのような意見が出てました」という報告にとどめ、具体的な改善などは現段階では求めない方向で
=
=<その他>
=-プロ演の授業を受け持っている先生方に、学類側としても、今回の知識クラ連に参加してくれるように呼びかけてくれるらしい。
=-議題の他に、学務の方から、合同クラ連後の照明、ICタグ等の事後説明・報告が入るかもしれない。
=-今回もクラ連会の後に先生方と懇親会を行うことになりました。なのでクラ連会できれば時間巻きたい(11/13山口追加)
=-学類の行っている授業アンケートの集計結果が出てない場合は、クラ連会の場で言えばアップされるかも(11/13山口追加)
=
=
=*クラ連会資料 
=赤入れする前にこのページを見てみよう
=-[[赤入れガイドライン>活動ガイドライン/赤入れガイドライン]]
=
=**印刷する資料
=教職員用に配布するもの11/22(金)15:00~17:00に印刷する用資料
=本資料・別冊資料は20部ずつ、授業環境アンケートとアンケート用紙(プロ演・7A205)は40部ずつ印刷お願いします by やまぐち
=
=#ref(環境アンケ別冊＿最終.doc)
=#ref(プログラミング演習?・?に関するアンケート.pdf)
=#ref(最新版7A205アンケート@篠崎配布用最新.xls)
=#ref(知識クラ連2013本資料_1122_1500改訂.doc)
=#ref(知識クラ連2013別冊_1122_1535改訂.doc)
=**結論裏付け資料
=#ref(プロIとIIの成績をカイ二乗検定したやつ.pdf)
=#ref(プロIIの成績と具体的な改善策との関係いろいろ.pdf)
=#ref(9-4と2年・3年の関係.pdf)
=#ref(9-2と良く聞く相手・その人のクラスとの関係.pdf)
=
=**赤入れまち資料 
=-本資料
=#ref(知識クラ連2013本資料.doc)
=2013/11/11 18:00 今まで赤いれされたものに少し修正とコメントを加えて作りました
=#ref(知識クラ連2013本資料_1112_1140改訂.doc)
=#ref(知識クラ連2013本資料_1112_1500改訂.doc)
=#ref(知識クラ連2013本資料_1112_1500改訂(2).doc)
=#ref(知識クラ連2013本資料_1120_1330改訂.doc)
=''SIZE(20){　　　　↑NEW}''2013/11/30 13:20 アップしました。年次と年生を統一するか(現在は年次で統一)、授業環境アンケートの考察の締め方はこれでいいのか
=
=-別冊資料
=#ref(知識クラ連2013別冊.doc)
=#ref(授業環境アンケート別冊資料_1112_1315.doc)
=両方2013/11/12 アップしました
=別冊の後ろに実際に行ったアンケートつけます
=#ref(知識クラ連2013別冊_1122_1315改訂.doc)
=#ref(知識クラ連2013別冊_1122_1535改訂.doc)
=''SIZE(20){　　　　↑NEW}''11/22 15:35アップ
=
=--7A205
=#ref(7A205教室の環境改善について.doc)
=#ref(7A205教室の環境改善について_本資料_榎本(1年).doc)
=#ref(7A205教室の環境改善について_本資料_榎本(1年)_改訂版1.doc)
=#ref(7A205教室の環境改善について_本資料_榎本(1年)_改訂版2.doc)
=#ref(7A205教室の環境改善について_本資料_榎本(1年)_改訂版3.doc)
=''SIZE(20){　　　　↑NEW}''指摘された箇所を修正しました。
=
=#ref(7A205教室の環境改善について_別冊資料_篠崎.doc)
=　　　　　　　　　　　　　　まだ作られていないようだったのでざっくり作りました。打ち合わせに持って行ける程度にはなっているはずです。ご確認ください。@篠崎
=#ref(7A205アンケート記述抜粋.xls)
=　　　　参考資料ですbyやまぐち
=
=--プロ演
=#ref(プログラミング演習まとめ部分_本資料_湯本.doc)
=#ref(プログラミング演習はじめに＿本資料＿村田.doc)
=#ref(プログラミング演習の改善について_本資料_榎本(2年).doc)
=#ref(プログラミング演習の改善について.ppt)
=''SIZE(20){　　　　↑NEW}''グラフや科目名は修正しました。ノートの赤入れをお願いします。
=スライドというか原稿だけ。図表と集計結果はあとで追加。
=プロ演別冊資料
=#ref(「プログラミング演習の改善について」別冊資料.doc)
=#ref(プロえんアンケート集計(クリーニング済み).xls)
=問9のいずれかに回答あり、かつ3編を除いたデータ群。
=#ref(プロ演習別冊資料久保.doc) 
=確認お願いします。
=
=
=--授業環境アンケート
=#ref(環境アンケ_本資料_小暮.doc)
=#ref(環境アンケ_別冊資料_小暮.doc)
=あげました確認お願いします。
=量が適当かわからないので削っていいなら削ってください。小暮
=**赤入れした資料
=-7A205
=--本資料
=#ref(7A205教室の環境改善について_本資料_榎本(1年)_山口赤入れ.doc)
=「換気」と「空調」のどちらの単語を使うべきか、提案・要望の内容について意見求めます。お願いします。
=
=#ref(7A205教室の環境改善について_本資料_榎本(1年)_山口_岩井赤入れ.doc)
=2013/11/09 15:40ちょっと意見書いただけです
=#ref(7A205教室の環境改善について_本資料_榎本(1年)_山口_岩井_えもの赤入れ.doc)
=2013/11/10 00:00 一言
=#ref(7A205教室の環境改善について_本資料_榎本(1年)_増田赤入れ.doc)
=他のあかいれと重なってなくて申し訳ないです
=#ref(7A205教室の環境改善について_本資料_榎本(1年)_改訂版1_山口赤入れ.doc)
=　　　　　　　　　　　　　　2013/11/10 20:00 一部言葉追加と7A205の教室の構造ゆえに換気に時間がかかる件を書くか否か
=#ref(7A205教室の環境改善について_本資料_榎本(1年)_改訂版1_山口_篠崎赤入れ.doc)
=　　　　　　　　　　　　　　2013/11/10 21:40 61%の出所と、構造ゆえに換気に時間がかかる件を書くか否かについて
=#ref(7A205教室の環境改善について_本資料_榎本(1年)_改訂版1_山口_篠崎_久保赤入れ.doc)
=　　　　　　　　　　　　　　2013/11/11 00:27 換気についてコメント入れました
=#ref(7A205教室の環境改善について_本資料_榎本(1年)_改訂版1_山口_篠崎_久保_再・山口赤入れ.doc)
=2013/11/11 1:40 久保ちゃんの赤入れを受けて文章変更したら提案?が換気扇の設置に限ったものになってしまいました←
=#ref(7A205本資料改訂版1_山口_篠崎_久保_再山口_伊藤赤.doc)
=
=--7A205教室別冊資料
=#ref(7A205教室の環境改善について_別冊資料_篠崎自由記述全入れ.doc)
=#ref(7A205教室の環境改善について_別冊資料_篠崎自由記述全入れ．改.doc)
=ゆるぼ：「空気の改善」に代わる言葉
=#ref(7A205別冊篠崎改_伊藤赤.doc)
=上の赤入れ品。「空気の改善」でいいと思う
=
=#ref(7A205教室の環境改善について_別冊資料_篠崎自由記述全入れ．改?.doc)
=
=
=-プロ演
=--プロ演本資料
=#ref(プログラミング演習の改善について_本資料_榎本(2年)_岩井赤入れ.doc)
=2013/11/09 16:00表現ちょっとと加えたらいいかなってことについて
=#ref(プログラミング演習の改善について_本資料_榎本(2年)_岩井赤入れ_山口赤入れ.doc)
=2013/11/09 22:30 ほんの少し気になったところをば…
=#ref(プログラミング演習の改善について_本資料_榎本(2年)_岩井赤入れ+えもの赤入れ.doc)
=2013/11/10 00:00 赤入れ反映させてコメント付与しました~
=2013/11/10 20:15 表現として再履修者が増える「せい」か「ことによって」か悩むのと、なぜ現状の提出プログラムが問題なのかを書くか否か以外はだいたいよいのではないかと。~
=　　　　　1年生は事前打ち合わせまでに決まってなかったら適当に誰かの名前入れますbyやまぐち
=#ref(プロ演習本資料_榎本(2年)_岩井赤入れ+えもの_伊藤赤.doc)
=少し赤入れ
=--プロ演別冊資料
=#ref(プロ演別冊資料久保_エノモ.doc)
=#ref(プロ演別冊資料久保_エノモ_久保.doc)
=
=#ref(プロ演習について（伊藤赤）.ppt)
=''SIZE(20){↑NEW}''ノートの言い回しを確認
=
=#ref(プログラミング演習の改善について(最終版).ppt)
=
=-授業環境アンケート
=--本資料
=#ref(環境アンケ_本資料_小暮改訂.doc)
=↑NEW　つけたしました。さらに赤入れお願いします。
=
=
=--別冊資料
=
=#ref(環境アンケ_別冊資料_小暮_山口赤入れ.doc)
=　　　　　　　　　　　　　2013/11/11 13:10 コメント付与、学期制変更に対する意見に蛍光ペン引きました
=#ref(環境アンケ別冊_小暮_山口_伊藤赤.doc)
=
=↓科目名を太字に/カリキュラムへの意見を前方に/１年の意見のみ順番を変更/しました
=#ref(環境アンケ別冊_小暮_山口_伊藤赤1113.doc)
=↑NEW
=
=***本資料
=
=-クラ連会の資料はこちらにアップロードください。赤入れを行った分もここでお願いします。
=-資料をアップロードした時はメーリス流すといいかも。
=**形式例
=#ref(テンプレート.doc)
=#ref(知識クラ連別冊資料テンプレート.doc)
=-書式について最低限統一してもらいたいところを書きました。
=-修正等があると思いますので書き方もなおしておいてください。
=-2011年から引き継いでおります。
=&size(20){「はじめに」でクラ代、知識と呼ぶと明記するので、それ以降の資料ではクラ代、知識表記で大丈夫です！byやまぐち};~
=**まとめ
=***本資料
=
=***別資料
=
=#ref(環境アンケ別冊＿最終版.doc)
=*何かあったらコメントお願いします
=
=-作られる気配が無かったのでページ作りました。去年のコピペです。 --  ''[[えもの>自己紹介/えもの]]'' :  &new{2013-10-08(火) 18:39:53};
=-プログラミング！　ありがとうございます --  ''[[くぼ>自己紹介/くぼ]]'' :  &new{2013-10-08(火) 19:54:50};
=-ありがとうございます。プログラミング　確認しました。 --  ''[[ゆもと>自己紹介/ゆもと]]'' :  &new{2013-10-08(火) 21:28:22};
=-読みました。問題いっぱいですね・・・。 --  ''[[むらた>自己紹介/むらた]]'' :  &new{2013-10-09(水) 00:04:16};
=-ごめんなさいありがとうございます（全力の感謝 --  ''[[やまぐち>自己紹介/やまぐち]]'' :  &new{2013-10-09(水) 00:27:37};
=-プロ演?の議題は提案ですか？要求ですか？ --  ''[[ゆもと>自己紹介/ゆもと]]'' :  &new{2013-10-31(木) 23:41:42};
=-提案で作ってもらっていいかな？ --  ''[[やまぐち>自己紹介/やまぐち]]'' :  &new{2013-11-02(土) 10:46:17};
=-赤入れしようとしたけど資料がないわーかー残念だわ― --  ''[[いとう>自己紹介/いとう]]'' :  &new{2013-11-04(月) 18:56:19};
=-本資料あげました。提案1がそんなの学生でやればいいだろって感じの書き方しかできなかったのでぜひとも修正してください。 --  ''[[えもと>自己紹介/えもと]]'' :  &new{2013-11-08(金) 22:01:38};
=-本資料あげました。文章化出来そうにないので別冊資料及び発表用の集計結果とスライドを作ります。 --  ''[[えもの>自己紹介/えもの]]'' :  &new{2013-11-09(土) 15:29:48};
=-ちょっとだけあかいれしました --  ''[[いわい>自己紹介/いわい]]'' :  &new{2013-11-09(土) 16:06:56};
=-カイ二乗検定したとかのあれはラベルに名前がついてなくてよくわかんないけど、セルの度数が５未満のがいっぱいあるっていうのはなんとかしないととしもりせんせいに笑われそう --  ''[[いわい>自己紹介/いわい]]'' :  &new{2013-11-09(土) 16:09:13};
=-欠損値が多すぎるので、統計処理は無理でした。 --  ''[[えもの>自己紹介/えもの]]'' :  &new{2013-11-09(土) 16:27:10};
=-統計処理できんかったなら検定部分は見せないで分布表だけ見せるようにしたらいいかと思います --  ''[[いわい>自己紹介/いわい]]'' :  &new{2013-11-09(土) 21:32:52};
=-確認しましたー私からは特に指摘ないです --  ''[[まつだ>自己紹介/まつだ]]'' :  &new{2013-11-10(日) 00:39:54};
=-最初１年生だけにアンケとったのいつだったでしょうか…？ --  ''[[えもと>自己紹介/えもと]]'' :  &new{2013-11-10(日) 00:41:53};
=-プロ演の方確認しました。僕からは特ににありませんでした。 --  ''[[えもと>自己紹介/えもと]]'' :  &new{2013-11-10(日) 01:19:15};
=-プロ演確認しました。僕からも特にないです。 --  ''[[ますだ>自己紹介/ますだ]]'' :  &new{2013-11-10(日) 02:44:31};
=-春学期アンケと一緒に配ったものなら、最初に1年生だけでとったのは、8月7日の3限でしたよ。 --  ''[[ゆもと>自己紹介/ゆもと]]'' :  &new{2013-11-10(日) 10:04:42};
=-プロ演岩井＋山口赤いれ分正しくリンクはれてなかったみたいだから修正　時間が前後してることになるけどそれもみてね --  ''[[いわい>自己紹介/いわい]]'' :  &new{2013-11-10(日) 11:27:38};
=-ゆもとさんありがとう！ --  ''[[えもと>自己紹介/えもと]]'' :  &new{2013-11-10(日) 13:22:40};
=-換気か空調かという件について、空調だと暑い寒い湿気も含まれてくるので換気による改善が見込めない問題も含まれることになると思います。なので僕としては換気がふさわしいと思うのですがどうでしょうか。 --  ''[[えもと>自己紹介/えもと]]'' :  &new{2013-11-10(日) 14:11:11};
=-いわい先輩ありがとうございました…　えもとくん、了解です。では換気で進めましょう --  ''[[やまぐち>自己紹介/やまぐち]]'' :  &new{2013-11-10(日) 14:19:47};
=-了解しました。現在出ている分の改定は終わりましたが、upした方がいいでしょうか？ --  ''[[えもと>自己紹介/えもと]]'' :  &new{2013-11-10(日) 14:31:46};
=-とりあえずupして、またみんなで赤入れしたらいいんじゃないかな --  ''[[ゆもと>自己紹介/ゆもと]]'' :  &new{2013-11-10(日) 17:07:28};
=-改訂版upしました。 --  ''[[えもと>自己紹介/えもと]]'' :  &new{2013-11-10(日) 17:45:34};
=-本資料大方できてきましたが、別冊はどうなってますか？　　小暮へ　授業環境アンケートはその形式で2，3年もお願いします --  ''[[やまぐち>自己紹介/やまぐち]]'' :  &new{2013-11-10(日) 20:23:58};
=-ついさっき独断で作っていたのが完成しました。おそらく7A205の別冊に関しては分担していなかったような気がする･･･(^_^;) --  ''[[しの>自己紹介/しの]]'' :  &new{2013-11-10(日) 21:24:00};
=-打ち合わせに持って行ける程度にはできてるかな？ --  ''[[しの>自己紹介/しの]]'' :  &new{2013-11-10(日) 21:24:58};
=-別冊資料は書式を合わせた方が良い？質問項目多すぎてハゲそう。 --  ''[[えもの>自己紹介/えもの]]'' :  &new{2013-11-10(日) 21:47:23};
=-しのくん　7A205の別冊みました。その他や自由記述のところって資料には「〜など」ってなってるけど、一応他の記述の意見も載せたほうがいいかな…？他の人も意見くださいー --  ''[[やまぐち>自己紹介/やまぐち]]'' :  &new{2013-11-10(日) 22:16:48};
=-えのもさん　一回書式無視してもいいので作っちゃいましょう← --  ''[[やまぐち>自己紹介/やまぐち]]'' :  &new{2013-11-10(日) 22:17:26};
=-ぐっちー　コメント全入れしましたー --  ''[[しの>自己紹介/しの]]'' :  &new{2013-11-10(日) 22:53:18};
=-しのくん　かくにんしましたー --  ''[[やまぐち>自己紹介/やまぐち]]'' :  &new{2013-11-10(日) 22:55:55};
=-もう必要部分だけグラフ化して、あとは数字と自由記述を並べるだけでいいですか・・・ --  ''[[えもの>自己紹介/えもの]]'' :  &new{2013-11-10(日) 23:21:22};
=-ぐっちー　その他も全部記述入れたやつもあげましたー --  ''[[しの>自己紹介/しの]]'' :  &new{2013-11-10(日) 23:58:24};
=-えものさん　それでお願いします… --  ''[[やまぐち>自己紹介/やまぐち]]'' :  &new{2013-11-11(月) 00:11:06};
=-7A205 の別冊3p「空気の改善」って他に言い方ないでしょうか。何となく違和感を感じるので・・・私だけなら別にいいんですが。 --  ''[[くぼ>自己紹介/くぼ]]'' :  &new{2013-11-11(月) 00:14:16};
=-7A205換気についてコメントいれました　 --  ''[[くぼ>自己紹介/くぼ]]'' :  &new{2013-11-11(月) 00:29:19};
=-別冊資料あげました --  ''[[えもの>自己紹介/えもの]]'' :  &new{2013-11-11(月) 00:47:49};
=-スライドに関しては引き続き作成中。ハゲそう。 --  ''[[えもの>自己紹介/えもの]]'' :  &new{2013-11-11(月) 00:48:39};
=-空気の改善についてはアンケートの選択項目が「空気の改善」なのでそのままでいい気がします。 --  ''[[えもと>自己紹介/えもと]]'' :  &new{2013-11-11(月) 02:16:16};
=-環境アンケートの考察って何書けばいいんですか --  ''[[小暮>自己紹介/小暮]]'' :  &new{2013-11-11(月) 02:20:23};
=-61％は不満を抱える全ての学生のうち61％です。その旨記載したほうがよいでしょうか？ --  ''[[えもと>自己紹介/えもと]]'' :  &new{2013-11-11(月) 02:22:11};
=-えもとくん　「空気の改善」は一回そのままにしておき、事前打ち合わせで指摘された場合治しましょう。あと、61%の件はすべての学生の61％という記述にしましょう --  ''[[やまぐち>自己紹介/やまぐち]]'' :  &new{2013-11-11(月) 12:20:24};
=-小暮　学期制が変わったことによってこんな不具合があった、みたいな記述はありませんでしたか？(アンケート別冊の方まだ私の赤入れ追いついてないですごめん)それがなければ、今本資料に書いてるほかに目立った意見を書いといてください --  ''[[やまぐち>自己紹介/やまぐち]]'' :  &new{2013-11-11(月) 12:29:21};
=-遅くなりましたが上がっているものには赤入れた、はずです --  ''[[いとう>自己紹介/いとう]]'' :  &new{2013-11-11(月) 14:37:02};
=-改訂版2をupしました。 --  ''[[えもと>自己紹介/えもと]]'' :  &new{2013-11-11(月) 19:17:50};
=-えもとくんと前後してしまいましたが、本資料全体をまとめたものをアップしていました --  ''[[やまぐち>自己紹介/やまぐち]]'' :  &new{2013-11-11(月) 20:34:47};
=-ぐっちーさん　ペン入れありがとう。まとめてみます --  ''[[小暮>自己紹介/小暮]]'' :  &new{2013-11-12(火) 01:10:53};
=-事前打ち〜、追加しました。多分私が聞き逃したこともあるので、そういったものは追加お願いします。 --  ''[[ゆもと>自己紹介/ゆもと]]'' :  &new{2013-11-12(火) 22:08:09};
=-1年生の順番書き換えた授業環境アンケート見ました。私は意見の多い順に並べたほうが見やすいし、各科目一番最初に多くの人(と言ったら語弊があるかもしれないけど)の意見が出てくることで多くの人が感じる問題が見やすくなる気がしました。 --  ''[[やまぐち>自己紹介/やまぐち]]'' :  &new{2013-11-14(木) 16:30:46};
=-データクリーニングをしたシートを上げました。本番ではこの数値に基づいた発表をするので、別冊資料を作る方はこれを使って作成してください。 --  ''[[えもの>自己紹介/えもの]]'' :  &new{2013-11-17(日) 15:17:33};
=-遅くなって申し訳ありません。指摘された箇所を修正しました。ご確認ください。 --  ''[[えもと>自己紹介/えもと]]'' :  &new{2013-11-17(日) 23:54:20};
=-順番書き換えたアンケート確認しました。大多数の意見ほど短いものが多いので、上の方に短い意見、下の方に長い意見が固まっており、比較的読みやすく感じました。 --  ''[[えもと>自己紹介/えもと]]'' :  &new{2013-11-18(月) 00:01:43};
=-7A205の提案のところ、箇条書きにしたやつあげましたか？ --  ''[[しの>自己紹介/しの]]'' :  &new{2013-11-18(月) 01:07:06};
=-事前打ち合わせは無理そうです。松村先生は忙しく、まえしろ先生はアフリカにいるようで・・・ --  ''[[えもの>自己紹介/えもの]]'' :  &new{2013-11-18(月) 11:40:55};
=-事前打ち合わせの件了解 --  ''[[やまぐち>自己紹介/やまぐち]]'' :  &new{2013-11-18(月) 13:44:53};
=-上のデータクリーニングの件了解しました --  ''[[くぼ>自己紹介/くぼ]]'' :  &new{2013-11-18(月) 17:53:57};
=-遅れてすいません。プロ演の別冊資料あげました。表を画像として貼り付けてるので重いです。赤入れお願いします。 --  ''[[くぼ>自己紹介/くぼ]]'' :  &new{2013-11-18(月) 20:33:59};
=-プロ演の別冊資料赤入れしました --  ''[[えもの>自己紹介/えもの]]'' :  &new{2013-11-19(火) 13:54:00};
=-本資料のほう、直ってなかった7A205教室の箇条書き部分直しました --  ''[[しの>自己紹介/しの]]'' :  &new{2013-11-19(火) 15:45:19};
=-7A205の配布したアンケート原本あげました。 --  ''[[しの>自己紹介/しの]]'' :  &new{2013-11-20(水) 23:45:29};
=-環境アンケ別冊最終あげました --  ''[[小暮>自己紹介/小暮]]'' :  &new{2013-11-22(金) 06:47:55};
=-別冊資料の改訂版あげました。もとが図なので似せただけ。 --  ''[[えもの>自己紹介/えもの]]'' :  &new{2013-11-22(金) 15:36:16};
=-議事録お疲れ様です。3編担任だと誰か分からなくなるので、大庭先生に換えてください。 --  ''[[えもの>自己紹介/えもの]]'' :  &new{2013-11-26(火) 19:19:05};
=#comment
